【裁判字號】    97,上更(一),56
【裁判日期】    980108
【裁判案由】    違反毒品危害防制條例
【裁判全文】
臺灣高等法院花蓮分院刑事判決補充理由書
上  訴  人  臺灣臺東地方法院檢察署檢察官
上  訴  人
即  被  告  丙○○
                    現於臺灣花蓮看守所羈押中
指定辯護人  蔡文欽律師
上列上訴人因違反毒品危害防制條例案件，本院判決後，被告提
起上訴，本院補充並整理判決之事實以及理由如下：
    主  文
原判決關於丙○○部分撤銷。
丙○○販賣第貳級毒品，伍拾伍罪，各處有期徒刑參年陸月，所
得合計新臺幣肆萬玖仟元均沒收，若一部或全部無法沒收，以其
財產抵償之，扣案之電子秤壹個、空夾鍊袋貳包及空夾鍊袋拾玖
只均沒收。又共同販賣第貳級毒品，捌罪，各處有期徒刑參年陸
月，所得合計新臺幣玖仟元，與黃琦芬連帶沒收，若一部或全部
無法沒收，以其財產抵償之，扣案之OKWAP廠牌行動電話（內含
門號0000000000號預付卡壹片）壹支、電子秤壹個、空夾鍊袋貳
包及空夾鍊袋拾玖只均沒收。應執行有期徒刑壹拾貳年陸月，所
得新臺幣伍萬捌仟元沒收（其中新臺幣玖仟元與黃琦芬連帶沒收
），若一部或全部無法沒收，以其財產抵償之，扣案之OKWAP廠
牌行動電話（內含門號0000000000號之預付卡壹片）壹支、電子
秤壹個、空夾鍊袋貳包及空夾鍊袋拾玖只均沒收。
    事  實
一、丙○○明知甲基安非他命係毒品危害防制條例第二條第二項
    所規定之毒品，不得非法販賣，竟基於販賣他人以牟利之犯
    意，於民國（下同）九十五年間某日在不詳地點向甲○○以
    及丁○○販入數量、價格均不詳之第二級毒品甲基安非他命
    後（甲○○所涉販賣毒品甲基安非他命罪嫌部分，經檢察官
    另行起訴），轉售圖利，即以每零點一公克甲基安非他命販
    售新臺幣五百元之價格，使用門號0000000000號
    （下稱門號Ａ，屬一般ＳＩＭ卡，名義登記申辦人為邱保源
    【未據起訴】）、0000000000號（下稱門號Ｂ，
    屬一般ＳＩＭ卡，名義登記申辦人為邱瑛誠【未據起訴】）
    行動電話及ＯＫＷＡＰ廠牌行動電話（內含遠傳電信公司行
    動會員卡門號0000000000號【下稱門號Ｃ】預付
    卡一片，名義登記申辦人為與丙○○共同居住於臺東縣臺東
    市○○街三十二號四樓之黃琦芬，實際上為丙○○使用【黃
    琦芬與丙○○有共同販賣第二級毒品犯行，詳下述(十六)】）各
    一支作為聯絡販賣毒品交易之工具，由購毒者先以電話撥打
    上開丙○○使用之行動電話與丙○○議定購買之數量、價格
    後，丙○○即攜帶甲基安非他命前往約定地點交付與購毒者
    並收取現金完成交易，以此方式分別為下列犯行：
  (一)自九十五年七月中旬某日起至同年十月二十六日前之某日止
    ，經杜淑惠先後撥打上開丙○○使用之門號Ｃ行動電話要求
    購買甲基安非他命，而與丙○○議定各次交易後，丙○○即
    分別在其位於臺東縣臺東市○○街三十二號四樓住處、臺東
    市○○路「大潤發量販商場」旁陸橋下及臺東市○○路「豐
    田國中」前等地，以每次一小包甲基安非他命五百元價格，
    販賣毒品甲基安非他命予杜淑惠共計六次，販賣甲基安非他
    命所得合計三千元。
  (二)於九十五年八月一日晚間八時三分許九秒許，經黃志芳撥打
    上開丙○○使用之門號Ａ行動電話要求購買甲基安非他命，
    丙○○與之議定交易後，即在約定之臺東市「東之鄉○○○
    ○○路邊，販賣一千元之甲基安非他命一小包予黃志芳一次
    ，販賣甲基安非他命所得一千元。
  (三)於九十五年九月六日下午一時十九分五十三秒許，經王冠中
    撥打上開丙○○使用之門號Ｂ行動電話要求購買甲基安非他
    命，丙○○與之議定交易後，即在約定之臺東市○○路予新
    生路口加油站廁所前，販賣五百元之甲基安非他命一小包予
    王冠中一次，販賣甲基安非他命所得五百元。
  (四)於九十五年十月五日晚間十一時十二分二十五秒許及同年月
    十二日凌晨零時五十三分二十三秒許，經易永元分別撥打上
    開丙○○使用之門號Ｃ行動電話要求購買甲基安非他命，丙
    ○○與之議定交易後，即先後在約定之臺東市○○路○○路
    邊及易永元位於臺東市○○○街十巷六十六號之住處附近，
    各販賣一千元之甲基安非他命一小包予易永元共計二次，販
    賣甲基安非他命所得合計二千元。
  (五)於九十五年八月一日下午二時四十九分許四十七秒許、八月
    二日下午三時三十五分許五十四秒許、八月四日下午六時三
    十三分五十六秒許、八月八日下午二時四十四分十九秒、八
    月九日下午一時五十一分四十一秒許、八月十三日下午一時
    七分五十一秒許、八月十六日下午一時五十五分五十三秒許
    、八月十八日下午二時二十二分二十四秒許、十月六日凌晨
    一時三十六分十二秒許、十月七日上午十時二十四分二十八
    秒許，分別經陳啟賢撥打上開丙○○使用之門號Ａ行動電話
    要求購買甲基安非他命，丙○○各與之議定交易後，即分別
    在約定之丙○○上開住處、臺東市○○路之「昌鼎飯店」、
    陳啟賢位於臺東市○○路一八六號之住處、臺東市○○路「
    大王別館」等地點，各販賣一千元之甲基安非他命一小包予
    陳啟賢共計十次，販賣甲基安非他命所得合計一萬元。
  (六)自九十五年七月間某日起至同年八月十五日凌晨四時八分五
    十四秒許止，經卓建宏先後撥打上開丙○○使用之門號Ａ行
    動電話要求購買甲基安非他命，丙○○各與之議定交易後，
    即分別在約定之臺東市○○路與中正路口、正氣路與安慶街
    附近及靠近鯉魚山之正氣北路路邊等地點，各販賣一千元之
    甲基安非他命二次及二千元之甲基安非他命一次予卓建宏，
    共計三次，販賣甲基安非他命所得合計四千元。
  (七)自九十五年七月間某日起至同年八月十四日晚間八時五十六
    分十七秒許止，經王鐙瑩先後撥打上開丙○○使用之門號Ａ
    行動電話要求購買甲基安非他命，丙○○各與之議定交易後
    ，即分別在約定之「昌鼎飯店」房間、丙○○之上開住處及
    王鐙瑩位於臺東市○○路二十五號之住處等地點，各販賣一
    千元之甲基安非他命一次及五百元之甲基安非他命四次予王
    鐙瑩，共計五次，販賣甲基安非他命所得合計三千元。
  (八)於九十五年八月四日下午六時三十六分二十九秒許、八月五
    日下午六時四十六分二十三秒許、八月九日某時許、八月十
    日中午十二時二十八分五十九秒許、八月十四日下午三時二
    十六分許，經陳威穎先後撥打上開丙○○使用之門號Ａ行動
    電話要求購買甲基安非他命，丙○○各與之議定交易後，即
    分別在約定之「昌鼎飯店」樓下、丙○○之上開住處樓下等
    地點，各販賣二千元之甲基安非他命一次、一千元之甲基安
    非他命三次及五百元之甲基安非他命一次予陳威穎，共計五
    次，販賣甲基安非他命所得合計五千五百元。
  (九)於九十五年八月十日晚間八時七分五十七秒許，經黃麟翔撥
    打上開丙○○使用之門號Ａ行動電話要求購買甲基安非他命
    ，丙○○與之議定交易後，即在約定之「昌鼎飯店」樓下，
    販賣二千元之甲基安非他命一小包予黃麟翔一次，販賣甲基
    安非他命所得二千元。
  (十)於九十五年八月間某日起至同年月十五日晚間十時五十分二
    十九秒許，經柯有敏先後撥打上開丙○○使用之門號Ａ行動
    電話要求購買甲基安非他命，丙○○各與之議定交易後，即
    在約定之「昌鼎飯店」樓下及正氣北路舊鐵道附近，各販賣
    二千元之甲基安非他命一次及一千元之甲基安非他命一次予
    柯有敏，共計二次，販賣甲基安非他命所得合計三千元。
  (十一)自九十五年八月間某日起至同年月十二日下午四時十六分二
    秒許止，經吳明昇先後撥打上開丙○○使用之門號Ａ及門號
    Ｂ之行動電話要求購買甲基安非他命，丙○○各與之議定交
    易後，即在約定之臺東市○○街小公園及「昌鼎飯店」樓下
    ，各販賣一千元之甲基安非他命一次及五百元之甲基安非他
    命二次予吳明昇，共計三次，販賣甲基安非他命所得合計二
    千元。
  (十二)自九十五年七月間某日起至同年八月二十日中午十二時五十
    六分五十三秒許止，經薛宗誠先後撥打上開丙○○使用之門
    號Ａ行動電話要求購買甲基安非他命，丙○○各與之議定交
    易後，即在約定之「昌鼎飯店」樓下及丙○○上開住處等地
    點，各販賣一千元之甲基安非他命二次及五百元之甲基安非
    他命一次予薛宗誠，共計三次，販賣甲基安非他命所得合計
    二千五百元 (原判決誤載為三千元)。
  (十三)於九十五年七、八月間某日，丙○○在其上開住處附近與吳
    勝光相遇，丙○○即邀吳勝光至其住處並詢問吳勝光是否有
    意購買甲基安非他命，經吳勝光允諾後，丙○○即在該處販
    賣五百元之甲基安非他命一小包予吳勝光一次；嗣於同年八
    月五日上午十一時零一分四十九秒許，經吳勝光撥打上開丙
    ○○使用之門號Ａ行動電話要求購買甲基安非他命，丙○○
    與之議定交易後，即在約定之「昌鼎飯店」樓下，販賣二千
    元之甲基安非他命一小包予吳勝光一次，販賣甲基安非他命
    所得合計二千五百元。
  (十四)於九十五年八月九日晚間十時十八分三十三秒許，經江旻樵
    撥打上開丙○○使用之門號Ａ行動電話要求購買甲基安非他
    命，丙○○與之議定交易後，即在約定之丙○○上開住處樓
    下，販賣一千元之甲基安非他命一小包予江旻樵一次，販賣
    甲基安非他命所得一千元。
  (十五)自九十五年八月八日上午十一時四十二分十九秒許起至同年
    十月二十日下午二時零分三十六秒許止，經周美金先後撥打
    上開丙○○使用之門號Ａ及門號Ｃ之行動電話要求購買甲基
    安非他命，丙○○各與之議定交易後，即在約定之「昌鼎飯
    店」房間內、丙○○上開住處及周美金位於臺東市○○街一
    八四巷五號之住處等地點，各販賣一千元之甲基安非他命四
    次及五百元之甲基安非他命六次予周美金，共計十次，販賣
    甲基安非他命所得合計七千元。
  (十六)另與黃琦芬基於販賣第二級毒品甲基安非他命以牟利之犯意
    聯絡，共同為下列犯行：
  1.於九十五年十月二十六日上午九時三十四分四十六秒許，經
    杜淑惠撥打上開丙○○使用之門號Ｃ行動電話要求購買甲基
    安非他命，由黃琦芬接聽並與杜淑惠議定在丙○○之上開住
    處交易一千元分裝為二小包之甲基安非他命，黃琦芬並允諾
    轉告丙○○後，杜淑惠即依約前往丙○○上開住處，由黃琦
    芬開門讓杜淑惠進入宅內後，丙○○即將分裝為二小包之甲
    基安非他命販賣予杜淑惠，丙○○與黃琦芬因而獲取共同販
    賣甲基安非他命所得一千元。
  2.於九十五年十月七日下午六時五十二分四十八秒許，經黃志
    芳撥打上開丙○○使用之門號Ａ行動電話要求購買甲基安非
    他命，由黃琦芬接聽並與黃志芳議定交易半公克之甲基安非
    他命二千五百元後，丙○○即先在黃志芳位於臺東市○○路
    六十一巷五號之住處附近向黃志芳收取價金二千五百元，嗣
    再補交付甲基安非他命毒品予黃志芳，丙○○與黃琦芬因而
    獲取共同販賣甲基安非他命毒品所得二千五百元。
  3.於九十五年十月七日下午六時十一分八秒許，經王冠中撥打
    上開丙○○使用之門號Ａ行動電話要求購買甲基安非他命，
    由黃琦芬接聽並與王冠中議定交易後，王冠中即依約前往丙
    ○○上開住處，黃琦芬即在該處販賣五百元之甲基安非他命
    予王冠中，丙○○與黃琦芬因而獲取共同販賣甲基安非他命
    毒品所得五百元。
  4.於九十五年八月十七日上午十時二分五秒許、同年十月五日
    下午四時三十七分三十五秒許及晚間九時三十三分三十四秒
    許、同年月十日上午十時八分五十五秒許，經陳啟賢先後撥
    打上開丙○○使用之門號Ｃ行動電話要求購買甲基安非他命
    ，均由黃琦芬接聽並與陳啟賢議定交易後，黃琦芬即分別單
    獨在丙○○之上開住處、及與丙○○一同前往陳啟賢位於臺
    東市○○路一八六號之住處與陳啟賢進行交易，而販賣一千
    元之甲基安非他命予陳啟賢共計三次，丙○○與黃琦芬因而
    獲取共同販賣甲基安非他命毒品所得合計三千元。
  5.於九十五年八月二十四日下午六時六分二秒許，經黃麟翔撥
    打上開丙○○使用之門號Ａ行動電話要求購買甲基安非他命
    ，由黃琦芬接聽並與黃麟翔議定交易後，黃琦芬即前往約定
    之臺東市○○路國泰人壽旁人行道，販賣一千元之甲基安非
    他命一小包予黃麟翔一次，丙○○與黃琦芬因而獲取共同販
    賣甲基安非他命毒品所得一千元。
  6.於九十五年十月十六日下午一時四十七分五十二秒許，經江
    旻樵撥打上開丙○○使用之門號Ａ行動電話要求購買甲基安
    非他命，由黃琦芬接聽並與江旻樵議定交易後，黃琦芬即在
    約定之丙○○上開住處販賣一千元之甲基安非他命一小包予
    江旻樵一次，丙○○與黃琦芬因而獲取共同販賣甲基安非他
    命毒品所得一千元。
二、嗣經警於九十五年十月二十六日上午十時十分許，持法院核
    發之搜索票，先在丙○○之上開住處樓下查獲甫與丙○○、
    黃琦芬購得甲基安非他命之杜淑惠，並在其身上扣得甲基安
    非他命二小包（含袋重約零點四公克，經警方另移送至杜淑
    惠施用毒品案件卷內）後，再搜索丙○○上開住處，扣得前
    揭丙○○持以供販賣甲基安非他命所用之ＯＫＷＡＰ廠牌行
    動電話（內含門號Ｃ之遠傳電信公司行動會員卡預付卡一片
    ）一支、電子秤一個、空夾鍊袋二包及空夾鍊袋十九只，而
    悉上情。丙○○並於警詢中，供出毒品來源為丁○○，因而
    破獲。
三、案經臺東縣警察局移送臺灣臺東地方法院檢察署檢察官偵查
    起訴。
    理  由
一、程序方面：
  (一)證人杜淑惠、黃志芳、王冠中、易永元、陳啟賢、卓建宏、
    王鐙瑩、陳威穎、黃麟翔、柯有敏、吳明昇、薛宗誠、吳勝
    光、江旻樵、周美金於警詢中之證述，雖屬傳聞證據，惟均
    經當事人同意作為證據（見原審卷第五十二、五十三頁、第
    一○四、一○五頁），經核該等事證作成時之情況，亦均無
    何不當之處，依刑事訴訟法第一百五十九條之五第一項，均
    有證據能力。
  (二)證人杜淑惠、黃志芳、王冠中、易永元、陳啟賢、卓建宏、
    王鐙瑩、陳威穎、黃麟翔、柯有敏、吳明昇、薛宗誠、吳勝
    光、江旻樵於偵訊中之證述，均經檢察官告知偽證處罰及具
    結義務後請其等具結後陳述，足以擔保其等證言可信性於偵
    訊中之證述，依刑事訴訟法第一百五十九條之一第二項，均
    得作為證據。
  (三)就卷附之丙○○前揭門號Ａ、Ｂ、Ｃ行動電話之通訊監察錄
    音帶九十七捲、光碟十四片及通訊監察譯文表部分：
    按偵查犯罪機關依法定程序監聽之錄音，如已踐行調查證據
    程序，非不可採為認定犯罪事實之基礎，此觀刑事訴訟法第
    一百六十五條之一第二項之規定自明（最高法院九十三年度
    台上字第六五一○號判決意旨參考）。查本件臺東縣警察局
    係以偵辦毒品危害防制條例案件為由（通訊監察書之監察案
    由及涉嫌觸犯之法條係記載毒品危害防制條例第四條第一項
    、第五條第二項之條文），向臺灣臺東地方法院檢察署聲請
    實施通訊監察，有臺灣臺東地方法院檢察署所檢送之九十五
    年度聲監字第八十七號、九十五年度聲監續字第一○五號、
    第一○八號及第一二一號通訊監察卷宗共四宗及卷內所附之
    通訊監察書（稿）影本及電話附表（稿）影本在卷足憑，則
    該實施通訊監察合於通訊保障及監察法第五條第一項第一款
    、第二項之要件而屬合法，殆屬無疑。再前開監聽錄音帶及
    警員依通訊監察結果而製作如之譯文內容，業經被告不爭執
    （見原審卷第五十二、五十三頁、第一○四、一○五頁審理
    筆錄），是上開監聽之錄音及依錄音內容而製作之監聽譯文
    ，自有證據能力。
二、認定犯罪事實所憑之證據及理由：
  (一)被告丙○○所犯前揭事實一、(一)至(十五)部分：
  1.前揭事實一、(一)部分：
  被告丙○○於原審以及本院準備程序中自白於九十五年年初
    向甲○○販入甲基安非他命後，販賣予本案前揭各購毒者（
    見原審卷第二十二頁、本院卷第八十七頁），並於原審審理
    中自白於九十五年七月間至十月間，經杜淑惠先後撥打伊使
    用之門號Ａ及門號Ｃ行動電話後，分別在其上開住處、大潤
    發旁陸橋下及豐田國中前等地販賣甲基安非他命予杜淑惠共
    計七次，其中二次一千元，其餘五次五百元（其中一次一千
    元部分係被告丙○○與被告黃琦芬共同販賣予杜淑惠，詳下
    述）（見原審卷第二十一、二十二頁、第一○五頁）。
  證人杜淑惠於警詢及偵訊中均證稱：伊於九十五年七月至十
    月間共向被告丙○○買了約七、八次甲基安非他命，大約都
    在五百到一千元，伊都是撥打被告丙○○使用之門號Ａ及門
    號Ｃ之行動電話聯絡購買毒品，有二、三次是在被告丙○○
    家交易，其餘是約在外面交貨，也曾經在大潤發旁的陸橋下
    及豐田國中門口交貨（見臺東縣警察局東警偵三字第○九五
    ○○六七一五六號警卷【下稱警卷Ａ】第二十至二十三頁調
    查筆錄、九十五年度偵字第二六○○號偵卷【下稱偵卷Ａ】
    第十至十二頁訊問筆錄）。
  卷附之杜淑惠與被告丙○○使用之門號Ａ及門號Ｃ行動電話
    分別於九十五年十月二十五日下午四時十七分十九秒、下午
    四時二十二分二十二秒、下午六時二十九分五十三秒、下午
    九時十一分五十一秒、下午九時四十三分四十一秒、下午九
    十四十四分五十九秒、十月二十六日上午九時三十四分四十
    六秒之通聯紀錄、通訊監察錄音光碟錄音內容譯文（見警卷
    Ａ第三十頁）。
  且杜淑惠確實有施用第二級毒品，並經判決確定在案，經本
    院調閱臺東地檢署九十七年度執他字第一四Ｏ號、九十七年
    度聲沒字第二號、九十七年度聲字第六十八號、九十五年度
    毒偵字第三四八號、九十六年度毒偵緝字第三十二號、九十
    五年度毒聲字第一三四號、東警刑偵三字第Ｚ000000
    000號、九十五年度毒偵字第三四八號等卷證為證。
  2.前揭事實一、(二)部分：
  被告丙○○於警詢、原審及本院審理中均自白於九十五年八
    月一日，經黃志芳撥打伊使用之門號Ａ行動電話後，在東之
    鄉○○○○路邊販賣一千元之甲基安非他命予黃志芳一次（
    見偵卷Ａ第一八五、一八六頁調查筆錄、原審卷第二十一、
    二十三頁、第一○五頁、本院卷第八十七頁）。
  證人黃志芳於警詢及偵訊中均證稱：伊於九十五年八月一日
    有撥打被告丙○○使用之門號Ａ行動電話，而在東之鄉○○
    ○○路邊向被告丙○○購買一次一千元之甲基安非他命（見
    臺東縣警察局東警偵三字第○九五○○六七二四二號警卷【
    下稱警卷Ｂ】第二十七至三十頁調查筆錄、偵卷Ａ第三十六
    頁訊問筆錄）。
  卷附之黃志芳與被告丙○○使用之門號Ａ行動電話於九十五
    年八月一日晚間八時三分九秒之通聯紀錄、通訊監察錄音光
    碟錄音內容譯文（見警卷Ｂ第一百頁）。
  且黃志芳確實有施用第二級毒品，並經判決確定在案，經本
    院調閱臺東地檢署九十五年度毒偵字第三九七號、九十五年
    度毒偵字第三九七號、東警偵三字第Ｚ000000000
    0號、臺東地院九十五年度毒聲字第一四二號等卷宗為證。
  3.前揭事實一、(三)部分：
  被告丙○○於警詢、原審以及本院審理中均自白於九十五年
    九月六日，經王冠中撥打伊使用之門號Ｂ行動電話後，在臺
    東市○○路與新生路口加油站廁所販賣一千元之甲基安非他
    命予王冠中一次（見偵卷Ａ第一八七、一八八頁調查筆錄、
    原審卷第二十一、二十三頁、第一○五、一○六頁、本院卷
    第八十七頁）。
  證人王冠中於警詢、偵訊中均證稱：伊於九十五年九月六日
    下午一時十九分五十四秒有撥打被告丙○○使用之門號Ｂ行
    動電話，之後約定在臺東市○○路與新生路口加油站廁所，
    向被告丙○○買了一千元之甲基安非他命（見警卷Ｂ第三十
    二至三十四頁調查筆錄、偵卷Ａ第四十三頁訊問筆錄）。
  卷附之王冠中與被告丙○○使用之門號Ｂ行動電話於九十五
    年九月六日下午一時十九分五十四秒之通聯紀錄、通訊監察
    錄音光碟錄音內容譯文（見警卷Ｂ第一○五頁）。
  4.前揭事實一、(四)部分：
  被告丙○○於警詢、原審及本院審理中均自白於九十五年十
    月五日及同年月十二日，經易永元先後撥打伊使用之門號Ｃ
    行動電話後，分別在臺東市○○路○○路邊及易永元位於臺
    東市○○○街十巷六十六號之住處附近，各販賣一千元之甲
    基安非他命一小包予易永元共計二次（見偵卷Ａ第一八八頁
    調查筆錄、原審卷第二十一、二十三頁、第一○六頁、本院
    卷第八十七頁）。
  證人易永元於警詢及偵訊中均證稱：伊於九十五年十月五日
    晚間十一時十二分許及同年月十二日凌晨零時五十三分許，
    分別撥打被告丙○○使用之門號Ｃ行動電話，而在臺東市○
    ○路○○路邊及伊位於臺東市○○○街十巷六十六號之住處
    附近，向被告丙○○各買了一千元之甲基安非他命一小包，
    共二次（見警卷Ｂ第三十六至三十八頁調查筆錄、偵卷Ａ第
    四十六頁訊問筆錄）。
  卷附易永元與被告丙○○使用之門號Ｃ行動電話於九十五年
    十月五日晚間十一時十二分二十五秒及同年月十二日凌晨零
    時五十三分二十三秒之通聯紀錄、通訊監察錄音光碟錄音內
    容譯文（見警卷Ｂ第一一○頁）。
  5.前揭事實一、(五)部分：
  被告丙○○於警詢、原審以及本院審理中均自白從九十五年
    八月一日起至十月十五日止，經陳啟賢先後撥打伊使用之門
    號Ａ行動電話後，分別在其上開住處、昌鼎飯店、陳啟賢位
    於臺東市○○路一八六號之住處、大王別館等地點，共計販
    賣十次甲基安非他命一小包予陳啟賢，每次各一千元（見偵
    卷Ａ第一八八、一八九頁調查筆錄、原審卷第二十一、二十
    三頁、第一○六頁、本院卷第八十七頁）。
  證人陳啟賢於警詢及偵訊中均證稱：伊於九十五年八月一日
    下午二時四十九分四十七秒、八月二日下午三時三十五分五
    十四秒、八月四日下午六時三十三分五十六秒、八月八日下
    午二時四十四分十九秒、八月九日下午一時五十一分四十一
    秒、八月十三日下午一時七分五十一秒、八月十六日下午一
    時五十五分五十三秒、八月十八日下午二時二十二分二十四
    秒、十月六日凌晨一時三十六分十二秒、十月七日上午十時
    二十四分二十八秒，分別撥打被告丙○○使用之門號Ａ行動
    電話而在約定之被告丙○○上開住處、臺東市○○路之「昌
    鼎飯店」、陳啟賢位於臺東市○○路一八六號之住處、臺東
    市○○路「大王別館」等地點，向被告丙○○各購買一千元
    之甲基安非他命，共計十次（見警卷Ｂ第四十至四十四頁調
    查筆錄、偵卷Ａ第七十至七十三頁訊問筆錄）。
  卷附陳啟賢與被告丙○○使用之門號Ａ行動電話於九十五年
    八月一日下午二時四十九分四十七秒、八月二日下午三時三
    十五分五十四秒、八月四日下午六時三十三分五十六秒、八
    月八日下午二時四十四分十九秒、八月九日下午一時五十一
    分四十一秒、八月十三日下午一時七分五十一秒、八月十六
    日下午一時五十五分五十三秒、八月十八日下午二時二十二
    分二十四秒、十月六日凌晨一時三十六分十二秒、十月七日
    上午十時二十四分二十八秒之通聯紀錄、通訊監察錄音光碟
    錄音內容譯文（見警卷Ａ第三十四至三十六頁、警卷Ｂ第一
    一五至一一七頁）。
  且陳啟賢確實有施用第二級毒品，經判決確定在案，經本院
    調閱臺東地檢署九十七年度執緝字第一三二號、九十七年度
    執字第一七六號、九十七年度執字第五十四號、九十六年度
    易字第三八Ｏ號、臺東地院九十六年度毒偵字第三五九號、
    九十六年度毒偵字第三五九號、東警偵三字第Ｚ00000
    0000號等卷宗為證。
  6.前揭事實一、(六)部分：
  被告丙○○於警詢、原審以及本院審理中均自白自九十五年
    七月間日起至同年八月十五日凌晨四時八分許止，經卓建宏
    先後撥打伊使用之門號Ａ行動電話後，分別在臺東市○○路
    與中正路口、正氣路與安慶街附近及靠近鯉魚山之正氣北路
    路邊等地點，各販賣一千元之甲基安非他命二次及二千元之
    甲基安非他命一次予卓建宏（見偵卷Ａ第一九○頁調查筆錄
    、原審卷第二十一、二十三頁、第一○七頁、本院卷第八十
    七頁）。
  證人卓建宏於警詢及偵訊中均證稱：伊自九十五年七月間某
    日起至同年八月十五日凌晨四時八分五十四秒止，先後撥打
    被告丙○○使用之門號Ａ行動電話，而在約定之臺東市○○
    路與中正路口、正氣路與安慶街附近及靠近鯉魚山之正氣北
    路路邊等地點，向被告丙○○各購買一千元之甲基安非他命
    二次及二千元之甲基安非他命一次（見警卷Ｂ第四十五至四
    十九頁調查筆錄、偵卷Ａ第八十至八十二頁訊問筆錄）。
  卷附卓建宏與被告丙○○使用之門號Ａ行動電話於九十五年
    七月三十一日下午五時二十六分四十四秒及三十六分五十九
    秒、八月十五日凌晨四時八分五十四秒之通聯紀錄、通訊監
    察錄音光碟錄音內容譯文（見警卷Ｂ第一二一、一二二頁）
    。
  7.前揭事實一、(七)部分：
  被告丙○○於警詢、原審以及本院審理中均自白自九十五年
    七月間某日起至同年八月十四日晚間八時五十六分許止，經
    王鐙瑩先後撥打伊使用之門號Ａ行動電話後，分別在昌鼎飯
    店房間、其上開住處及王鐙瑩位於臺東市○○路二十五號之
    住處等地點，各販賣一千元之甲基安非他命一次及五百元之
    甲基安非他命四次予王鐙瑩，共計五次（見偵卷Ａ第一九一
    頁調查筆錄、原審卷第二十一、二十三頁、第一○七頁、本
    院卷第八十七頁）。
  證人王鐙瑩於警詢及偵訊中均證稱：伊自九十五年七月間某
    日起至同年八月十四日晚間八時五十六分許止，先後撥打被
    告丙○○使用之門號Ａ行動電話，而分別在昌鼎飯店房間、
    被告丙○○之上開住處及伊位於臺東市○○路二十五號之住
    處等地點，向被告丙○○各購買一千元之甲基安非他命一次
    及五百元之甲基安非他命四次（見警卷Ｂ第五十至五十四頁
    調查筆錄、偵卷Ａ第八十九至九十一頁訊問筆錄）。
  卷附王鐙瑩與被告丙○○使用之門號Ａ行動電話於九十五年
    七月三十一日下午七時四十四分四秒及五十四分五十四秒、
    八月一日下午七時三十八分二十六秒、八月十四日晚間八時
    五十六分十七秒、八月十六日晚間九時十七分四十一秒之通
    聯紀錄、通訊監察錄音光碟錄音內容譯文（見警卷Ｂ第一二
    七頁）。
  8.前揭事實一、(八)部分：
  被告丙○○於警詢、原審以及本院審理中均自白於九十五年
    八月間經陳威穎先後撥打伊使用之門號Ａ行動電話後，分別
    在約定之「昌鼎飯店」樓下、丙○○之上開住處樓下等地點
    ，各販賣二千元之甲基安非他命一次、一千元之甲基安非他
    命三次及五百元之甲基安非他命一次予陳威穎，共計五次（
    見偵卷Ａ第一九二頁調查筆錄、原審卷第二十一、二十三頁
    、第一○八頁、本院卷第八十七頁）。
  證人陳威穎於警詢及偵訊中均證稱：伊於九十五年八月四日
    下午六時三十六分許、八月五日下午六時四十六分許、八月
    九日某時許、八月十日中午十二時二十八分許、八月十四日
    下午三時二十六分許，先後撥打被告丙○○使用之門號Ａ行
    動電話，而向被告丙○○購買二千元之甲基安非他命一次、
    一千元之甲基安非他命三次及五百元之甲基安非他命一次，
    共計五次（見警卷Ｂ第五十五至五十九頁調查筆錄、偵卷Ａ
    第九十八至一○一頁訊問筆錄）。
  卷附陳威穎與被告丙○○使用之門號Ａ行動電話於九十五年
    八月四日下午六時三十六分許二十九秒、八月五日下午六時
    四十六分二十三秒、八月十日中午十二時二十八分五十九秒
    、八月十四日下午三時二十六分許之通聯紀錄、通訊監察錄
    音光碟錄音內容譯文（見警卷Ｂ第一三二頁）。
  9.前揭事實一、(九)部分：
  被告丙○○於警詢、原審以及本院審理中均自白於九十五年
    八月十日經黃麟翔撥打伊使用之門號Ａ行動電話後，在約定
    之「昌鼎飯店」樓下，販賣二千元之甲基安非他命一小包予
    黃麟翔一次（見偵卷Ａ第一九三頁調查筆錄、原審卷第二十
    一、二十三、二十四頁、第一○八頁、本院卷第八十七頁）
    。
  證人黃麟翔於警詢及偵訊中均證稱：伊於九十五年八月十日
    晚間八時七分許，撥打被告丙○○使用之門號Ａ行動電話後
    ，在約定之「昌鼎飯店」樓下，向被告丙○○購買二千元之
    甲基安非他命一小包一次（見警卷Ｂ第六十五至六十九頁調
    查筆錄、偵卷Ａ第一○八至一一○頁訊問筆錄）。
  卷附黃麟翔與被告丙○○使用之門號Ａ行動電話於九十五年
    八月十日晚間八時七分五十七秒之通聯紀錄、通訊監察錄音
    光碟錄音內容譯文（見警卷Ｂ第一三七頁）。
  10.前揭事實一、(十)部分：
  被告丙○○於警詢、原審以及本院審理中均自白伊於九十五
    年八月間某日起至同年月十五日晚間十時五十分許，經柯有
    敏先後撥打伊使用之門號Ａ行動電話後，在約定之「昌鼎飯
    店」樓下及正氣北路舊鐵道附近，各販賣二千元之甲基安非
    他命一次及一千元之甲基安非他命一次予柯有敏（見偵卷Ａ
    第一九四頁調查筆錄、原審卷第二十一、二十四頁、第一○
    九頁、本院卷第八十七頁）。
  證人柯有敏於警詢及偵訊中均證稱：伊於九十五年八月間某
    日起至同年月十五日晚間十時五十分許，先後撥打被告丙○
    ○使用之門號Ａ行動電話後，在約定之「昌鼎飯店」樓下及
    正氣北路舊鐵道附近，向被告丙○○各購買二千元之甲基安
    非他命一次及一千元之甲基安非他命一次（見警卷Ｂ第六十
    五至六十九頁調查筆錄、偵卷Ａ第一一七至一一九頁訊問筆
    錄）。
  卷附柯有敏與被告丙○○使用之門號Ａ行動電話於九十五年
    八月十五日晚間十時三十八分八秒及晚間十時五十分二十九
    秒之通聯紀錄、通訊監察錄音光碟錄音內容譯文（見警卷Ｂ
    第一四八頁）。
  11.前揭事實一、(十一)部分：
  被告丙○○於警詢、原審以及本院審理中均自白從九十五年
    八月間某日起至同年月十二日下午四時十六分許止，經吳明
    昇先後撥打伊使用之門號Ａ行動電話後，分別在約定之臺東
    市○○街小公園及「昌鼎飯店」樓下，各販賣一千元之甲基
    安非他命一次及五百元之甲基安非他命二次予吳明昇，共計
    三次（見偵卷Ａ第一九四、一九五頁調查筆錄、原審卷第二
    十一、二十四頁、第一○九頁、本院卷第八十七頁）。
  證人吳明昇於警詢及偵訊中均證稱：伊於九十五年八月間某
    日起至同年月十五日晚間十時五十分許，先後撥打被告丙○
    ○使用之門號Ａ行動電話後，在約定之「昌鼎飯店」樓下及
    正氣北路舊鐵道附近，向被告丙○○各購買二千元之甲基安
    非他命一次及一千元之甲基安非他命一次（見警卷Ｂ第七十
    至七十五頁調查筆錄、偵卷Ａ第一三二至一三五頁訊問筆錄
    ）。
  卷附吳明昇與被告丙○○使用之門號Ａ行動電話於九十五年
    八月四日下午六時十四分二十三秒、八月七日下午一時十分
    零秒、八月八日凌晨零時三十分四十二秒、八月十二日下午
    四時十六分二秒、九月八日凌晨零時二十六分二十二秒之通
    聯紀錄、通訊監察錄音光碟錄音內容譯文（見警卷Ｂ第一四
    八頁）。
  12.前揭事實一、(十二)部分：
  被告丙○○於警詢、原審以及本院審理中均自白從九十五年
    七月間某日起至同年八月二十日中午十二時五十六分許止，
    經薛宗誠先後撥打伊使用之門號Ａ行動電話後，在約定之「
    昌鼎飯店」樓下及丙○○上開住處等地點，各販賣一千元之
    甲基安非他命二次及五百元之甲基安非他命一次予薛宗誠，
    共計三次（見偵卷Ａ第一九五、一九六頁調查筆錄、原審卷
    第二十一、二十四頁、第一一○頁、本院卷第八十七頁）。
  證人薛宗誠於警詢及偵訊中均證稱：伊於九十五年七月間某
    日起至同年八月二十日中午十二時五十六分許止，先後撥打
    被告丙○○使用之門號Ａ行動電話後，在約定之「昌鼎飯店
    」樓下及丙○○上開住處等地點，向被告丙○○各購買一千
    元之甲基安非他命二次及五百元之甲基安非他命一次（見警
    卷Ｂ第七十六至八十一頁調查筆錄、偵卷Ａ第一四三至一四
    六頁訊問筆錄）。
  卷附薛宗誠與被告丙○○使用之門號Ａ行動電話於九十五年
    八月四日晚間九時十分三十秒、八月二十日中午十二時五十
    六分五十三秒之通聯紀錄、通訊監察錄音光碟錄音內容譯文
    （見警卷Ｂ第一五四頁）。
  13.前揭事實一、(十三)部分：
  被告丙○○於警詢、原審及本院審理中均自白於九十五年七
    、八月間某日在其上開住處附近與吳勝光相遇，伊即邀吳勝
    光至其住處並詢問吳勝光是否有意購買甲基安非他命，經吳
    勝光允諾後，伊即在該處販賣五百元之甲基安非他命一小包
    與吳勝光；嗣於同年八月五日上午十一時零一分許，經吳勝
    光撥打上開伊使用之門號Ａ行動電話後，伊即在約定之「昌
    鼎飯店」樓下，販賣二千元之甲基安非他命一小包予吳勝光
    一次（見偵卷Ａ第一九六頁調查筆錄、原審卷第二十一、二
    十四頁、第一一○頁、本院卷第八十七頁）。
  證人吳勝光於警詢及偵訊中均證稱：伊於九十五年七、八月
    間某日在被告丙○○上開住處附近與被告丙○○相遇，被告
    丙○○即邀伊至其住處並詢問伊是否有意購買甲基安非他命
    ，經伊允諾後，被告丙○○即在該處販賣五百元之甲基安非
    他命一小包予伊；嗣於同年八月五日上午十一時零一分許，
    經伊撥打被告丙○○使用之門號Ａ行動電話後，被告丙○○
    即在約定之「昌鼎飯店」樓下，販賣二千元之甲基安非他命
    一小包予伊一次（見警卷Ｂ第八十二至八十六頁調查筆錄、
    偵卷Ａ第一五三至一五五頁訊問筆錄）。
  卷附吳勝光與被告丙○○使用之門號Ａ行動電話於九十五年
    八月五日上午十一時一分四十九秒、八月七日下午六時五十
    六分三十三秒之通聯紀錄、通訊監察錄音光碟錄音內容譯文
    （見警卷Ｂ第一五九頁）。
  14.前揭事實一、(十四)部分：
  被告丙○○於警詢、原審以及本院審理中均自白於九十五年
    八月九日晚間十時十八分許，經江旻樵撥打伊使用之門號Ａ
    行動電話後，在約定之其上開住處樓下，販賣一千元之甲基
    安非他命一小包予江旻樵一次（見偵卷Ａ第一九六、一九七
    頁調查筆錄、原審卷第二十一、二十四頁、第一一○、一一
    一頁、本院卷第八十七頁）。
  證人江旻樵於警詢及偵訊中均證稱：伊於九十五年八月九日
    晚間十時十八分三十三秒，撥打被告丙○○使用之門號Ａ行
    動電話後，被告丙○○即在約定之其上開住處樓下，販賣一
    千元之甲基安非他命一小包予伊一次（見警卷Ｂ第八十七至
    九十二頁調查筆錄、偵卷Ａ第一六四至一六七頁訊問筆錄）
    。
  卷附江旻樵與被告丙○○使用之門號Ａ行動電話於九十五年
    八月九日晚間十時十八分三十三秒之通聯紀錄、通訊監察錄
    音光碟錄音內容譯文（見警卷Ｂ第一五九頁）。
  且黃志芳確實有施用第二級毒品，經判決確定在案，經本院
    調閱臺東地檢署九十五年度毒偵字第四Ｏ六號、東警偵三字
    第Ｚ000000000號、九十五年度毒偵字第是四Ｏ六
    號、臺東地院九十五年度毒聲字第一三九號等卷宗可證。
  15.前揭事實一、(十五)部分：
  被告丙○○於原審以及本院審理中自白從九十五年八月八日
    上午十一時四十二分許起至同年十月二十日下午二時許止，
    經周美金先後撥打伊使用之門號Ａ行動電話後，分別在約定
    之「昌鼎飯店」房間內、伊上開住處及周美金位於臺東市○
    ○街一八四巷五號之住處等地點，各販賣一千元之甲基安非
    他命四次及五百元之甲基安非他命六次予周美金，共計十次
    （見原審卷第二十一、二十四頁、第一一一頁、本院卷第八
    十七頁）。
  證人周美金於警詢證稱：伊自九十五年八月八日上午十一時
    四十二分許起至同年十月二十日下午二時許止，先後撥打被
    告丙○○使用之門號Ａ及門號Ｃ之行動電話後，被告丙○○
    即在約定之「昌鼎飯店」房間內、被告丙○○上開住處及伊
    位於臺東市○○街一八四巷五號之住處等地點，各販賣給伊
    一千元或五百元之甲基安非他命，總共大約十次（見警卷Ｂ
    第九十三至九十七頁調查筆錄）。
  卷附周美金與被告丙○○使用之門號Ａ及門號Ｃ之行動電話
    於九十五年八月八日上午十一時四十二分十九秒及晚間九時
    四十六分四十三秒、八月十一日晚間十一時二十一分十六秒
    、八月二十一日晚間八時零分三十三秒、十月二十日下午二
    時零分三十六秒之通聯紀錄、通訊監察錄音光碟錄音內容譯
    文（見警卷Ｂ第一七一至一七四頁）。
  (二)被告丙○○與被告黃琦芬共犯前揭事實(十六)、1.至6.之犯行部
    分：
  1.前揭事實(十六)、1.部分：
  共犯黃琦芬於偵訊、原審審理中均陳稱於九十五年十月二十
    六日上午十時許，經杜淑惠撥打上開丙○○使用之門號Ｃ行
    動電話要求購買甲基安非他命，由伊接聽，伊照杜淑惠說的
    話轉告給被告丙○○（見偵卷Ａ第二十五頁訊問筆錄、原審
    卷第二十二頁、第一○五頁）。被告丙○○於偵訊中亦自白
    於九十五年十月二十六日上午十時許，經杜淑惠撥打上開伊
    使用之門號Ｃ行動電話要求購買甲基安非他命，由被告黃琦
    芬接聽，杜淑惠問她可否幫忙拿甲基安非他命，當時伊與友
    人在房內，被告黃琦芬向伊示意是杜淑惠打來的，伊就向被
    告黃琦芬說「有呀，叫她過來」，後來杜淑惠就確實到伊家
    來拿毒品，伊賣給她一千元分裝成二包之甲基安非他命（見
    偵卷Ａ第二十六頁訊問筆錄）。於本院審理中也自白該項犯
    行（本院卷第八十七頁）
  證人杜淑惠於警詢及偵訊中均證稱：伊於九十五年十月二十
    六日上午九時三十四分許撥打被告丙○○使用之門號Ｃ行動
    電話，由被告黃琦芬接聽，伊要求購買一千元並分裝為二包
    之甲基安非他命，被告黃琦芬說會轉告給被告丙○○，之後
    伊就到被告丙○○上開住處，由被告黃琦芬開門，之後伊把
    一千元給被告丙○○，被告丙○○就把二包甲基安非他命給
    伊（見警卷Ｂ第二十四頁調查筆錄、偵卷Ａ第十一頁訊問筆
    錄）。
  卷附杜淑惠與被告丙○○使用之門號Ｃ行動電話於九十五年
    十月二十六日上午九時三十四分四十六秒之通聯紀錄、通訊
    監察錄音光碟錄音內容譯文（見警卷Ｂ第九十八頁）。
  2.前揭事實一、(十六)、2.部分：
  共犯黃琦芬於原審審理中自白於九十五年十月七日下午六時
    五十二分許，經黃志芳撥打丙○○使用之門號Ａ行動電話要
    求購買甲基安非他命，由伊接聽並向黃志芳表示一公克甲基
    安非他命之售價為四千元，這價格是被告丙○○跟伊說的（
    見偵卷Ａ第二十五頁訊問筆錄、原審卷第二十二頁、第一○
    五、一二一頁）；被告丙○○於警詢及原審審理中亦自白黃
    志芳於九十五年十月七日確向伊購買二千五百元之甲基安非
    他命，當時應給黃志芳的毒品量沒有給足，後來才再補給他
    毒品（見偵卷Ａ第一八七頁、原審卷第二十一、二十三頁、
    第一○五頁）。
  證人黃志芳於警詢及偵訊中均證稱：伊於九十五年八月四日
    凌晨要向被告丙○○買甲基安非他命，他說一公克的甲基安
    非他命是四千五百元，伊問他說四千元可不可以，他沒答應
    ，之後伊於九十五年十月七晚上六時五十二分許撥打被告丙
    ○○使用之門號Ａ行動電話，由被告黃琦芬接聽，她說一公
    克甲基安非他命是四千元，半克是二千五百元，伊本來要跟
    她買半克，結果被告丙○○到伊家把錢拿去了，也沒把毒品
    給伊，後來才補給伊（見警卷Ｂ第二十九頁、偵卷Ａ第三十
    六頁）。
  卷附黃志芳與被告丙○○使用之門號Ａ行動電話於九十五年
    十月七日晚上六時五十二分四十八秒之通聯紀錄、通訊監察
    錄音光碟錄音內容譯文（見警卷Ｂ第一百頁）。
  3.前揭事實一、(十六)、3.部分：
  共犯黃琦芬於原審審理中自白於九十五年十月七日下午六時
    十一分許，經王冠中撥打丙○○使用之門號Ａ行動電話要求
    購買甲基安非他命，由伊接聽，之後王冠中即前往丙○○上
    開住處，伊即在該處交付五百元之甲基安非他命予王冠中，
    並向王冠中收取五百元價金（見原審卷第二十二頁、第一○
    五、一○六頁）。而被告於本院審理中坦承此部分犯行（本
    院卷第八十七頁）。
  證人王冠中於警詢及偵訊中均證稱：伊於九十五年十月七晚
    上六時十一分八秒撥打被告丙○○使用之門號Ａ行動電話，
    由黃琦芬接聽，她說被告丙○○不在家，伊說伊要向被告丙
    ○○拿「東西」，她就叫伊過去被告丙○○家找她，伊下午
    就過去那裡，和黃琦芬本人交易，伊拿五百元給她，她就拿
    甲基安非他命給伊（見警卷Ｂ第三十四頁、偵卷Ａ第四十三
    頁）。
  卷附王冠中與被告丙○○使用之門號Ａ行動電話於九十五年
    十月七日晚上六時十一分八秒之通聯紀錄、通訊監察錄音光
    碟錄音內容譯文（見警卷Ｂ第一○五頁）。
  且王冠中確實有施用第二級毒品，經判決確定在案，經本院
    調閱臺東地檢署九十六年度執字第547號、臺東地院九十六
    年度執減更字第五一五號、九十六年度聲減字第三Ｏ一號、
    九十六年度聲減字第四五八號、九十六年度訴字第三Ｏ號、
    臺東地院九十五年度毒偵字第四Ｏ三號卷二宗、臺東縣警察
    局東警三字第Ｚ000000000號等卷宗為證。
  4.前揭事實一、(十六)、4.部分：
  共犯黃琦芬於警詢及原審審理中自白於九十五年八月十七日
    上午十時二分五秒、同年十月五日下午四時三十七分三十五
    秒、同年月十日上午十時八分五十五秒，經陳啟賢先後撥打
    丙○○使用之門號Ｃ行動電話要求購買甲基安非他命，均由
    黃琦芬接聽後，由被告丙○○與他進行交易（見臺東縣警察
    局東警偵三字第○九五○○六七二四三號警卷【下稱警卷Ｃ
    】第三頁、原審卷第二十二頁、第一○六、一○七頁）；被
    告丙○○於警詢、原審以及本院審理中亦自白確上開時間各
    販賣一千元之甲基安非他命予陳啟賢（見偵卷Ａ第一八九頁
    調查筆錄、原審卷第二十一、二十三頁、第一○六頁、本院
    卷第八十七頁）。
  證人陳啟賢於警詢及偵訊中均證稱：伊於九十五年八月十七
    日上午十時二分五秒、同年十月五日下午四時三十七分三十
    五秒、同年月十日上午十時八分五十五秒，經陳啟賢先後撥
    打丙○○使用之門號Ｃ行動電話要求購買甲基安非他命，均
    由黃琦芬接聽，她都會與伊講好如何交易，伊記得有二次是
    黃琦芬叫伊到她家，她本來親自拿毒品給伊的，另有一次是
    黃琦芬跟被告丙○○一起到伊家，被告丙○○在外面等，黃
    琦芬進來將毒品拿給伊的，伊每次都是跟他們買一千元之甲
    基安非他命（見警卷Ｂ第四十三頁、偵卷Ａ第七十一、七十
    二頁）。
  卷附陳啟賢與被告丙○○使用之門號Ｃ行動電話於九十五年
    八月十七日上午十時二分五秒、同年十月五日下午四時三十
    七分三十五秒、同年月十日上午十時八分五十五秒之通聯紀
    錄、通訊監察錄音光碟錄音內容譯文（見警卷Ｂ第一一五、
    一一六頁）。
  5.前揭事實一、(十六)、5.部分：
  共犯黃琦芬於警詢及原審審理中自白於九十五年八月二十四
    日下午六時六分許，經黃麟翔撥打丙○○使用之門號Ａ行動
    電話要求購買甲基安非他命，由黃琦芬接聽，之後被告丙○
    ○拿一千元之甲基安非他命給伊，叫伊拿去四維路與杭州街
    口的國泰人壽給黃麟翔，伊就拿去給黃麟翔（見警卷Ｃ第三
    頁、原審卷第二十二頁、第一○八頁）；被告丙○○於警詢
    、原審以及本院審理中亦自白確於上開時間販賣一千元之甲
    基安非他命予黃麟翔（見偵卷Ａ第一九三、一九四頁、原審
    卷第二十一、二十三、二十四頁、第一○八頁、本院卷第八
    十七頁）。
  證人黃麟翔於警詢及偵訊中均證稱：伊於九十五年八月二十
    四日下午六時六分許，撥打丙○○使用之門號Ａ行動電話要
    求購買甲基安非他命，由被告黃琦芬接聽，她問旁邊的人之
    後說可以賣給伊一千元，就約在國泰人壽旁，伊到了之後被
    告黃琦芬就把東西拿給伊（見警卷Ｂ第六十二頁、偵卷Ａ第
    一○九頁）。
  卷附黃麟翔與被告丙○○使用之門號Ａ行動電話於九十五年
    八月二十四日下午六時六分二秒之通聯紀錄、通訊監察錄音
    光碟錄音內容譯文（見警卷Ｂ第一三七頁）。
  6.前揭事實一、(十六)、6.部分：
  共犯黃琦芬於警詢及原審審理中均自白於九十五年十月十六
    日下午一時四十七分許，經江旻樵撥打丙○○使用之門號Ａ
    行動電話要求購買甲基安非他命，由伊接聽後，交由被告丙
    ○○處理與江旻樵之交易，江旻樵有過來伊家拿甲基安非他
    命（見警卷Ｃ第四頁、原審卷第二十二頁、第一一○、一一
    一頁）；被告丙○○於警詢、原審以及本院審理中亦自白確
    於上開時間販賣一千元之甲基安非他命予江旻樵（見偵卷Ａ
    第一九七頁、原審第二十一、二十四頁、第一一○、一一一
    頁、本院卷第八十七頁）。
  證人江旻樵於警詢及偵訊中均證稱：伊於九十五年十月十六
    日下午一時四十七分許，撥打丙○○使用之門號Ａ行動電話
    要求購買甲基安非他命，由黃琦芬接聽後約定交易，伊就到
    被告丙○○家，由被告丙○○當面把毒品交給伊，黃琦芬也
    在旁邊（見警卷Ｂ第九十頁、偵卷Ａ第一六六頁）。
  卷附江旻樵與被告丙○○使用之門號Ａ行動電話於九十五年
    十月十六日下午一時四十七分五十二秒之通聯紀錄、通訊監
    察錄音光碟錄音內容譯文（見警卷Ｂ第一六五頁）。
  (三)綜上，事證已臻明確，被告與黃琦芬共犯之罪行均堪認定。
三、對被告就前揭事實一、(十六)、1.至6.部分辯解之判斷（至前揭
    事實一、(一)至(十五)部分，經被告丙○○坦承全部犯行）：
  (一)訊據被告丙○○僅坦承自身有犯案，而於原審否認與被告黃
  琦芬共犯販賣第二級毒品犯行（見原審卷第一二二頁）；黃琦
  芬亦僅坦承有參與幫忙被告丙○○接聽電話，及偶爾幫忙被告
  丙○○交付毒品及收取現金，而否認有與被告丙○○共犯販賣
  第二級毒品之情事，辯稱：伊應僅有幫助被告丙○○販賣第二
  級毒品而已（見同上筆錄）。
  (二)經查：
  1.按刑法關於正犯、從犯之區別，係以其主觀之犯意及客觀之
    犯行為標準，凡以自己犯罪之意思而參與犯罪，無論其所參
    與者是否係犯罪構成要件之行為，皆為正犯，以幫助他人犯
    罪之意思而參與犯罪，其所參與者，苟係犯罪構成要件之行
    為，亦為正犯，必以幫助他人犯罪之意思而參與犯罪，其所
    參與者又為犯罪構成要件以外之行為，始為從犯。故共同實
    施犯罪行為之人，在合同意思範圍以內，各自分擔犯罪行為
    之一部，相互利用他人之行為，以達其犯罪之目的者，即應
    對於全部所發生之結果，共同負責；又按刑法上所謂販賣行
    為，係指以營利為目的，將商品購入或賣出，有一於此，犯
    罪即為完成，故交付商品與收取價金，均屬販賣犯罪之構成
    要件行為，縱以幫助他人營利犯罪之意思，而有參與交付買
    賣標的物、收取貨款之販賣要件行為，自應論以共同正犯而
    非從犯，有最高法院九十二年度台上字第五四○七號、八十
    四年度台上字第五六四七號、九十五年度台上字第二四○○
    號等判決意旨可參。查黃琦芬就前揭犯行之參與程度，非僅
    止於單純協助被告丙○○接聽購毒者撥打之電話後轉告被告
    丙○○，更有進一步獨立與購毒者議價（如前述理由二、(二)
    、2.與黃志芳交易部分）、約定交易地點、親自交付毒品與
    購毒者及向購毒者收取現金等行為之事實，業據前揭事實一
    、(十六)、1.至6.所示之各證人證述明確，亦經黃琦芬坦認無訛
    ，則黃琦芬上開參與情事，顯已達到與被告丙○○各自分擔
    販賣毒品之構成要件行為，相互利用對方行為而達成犯罪目
    的，且被告丙○○與黃琦芬亦均坦承於九十五年六月後黃琦
    芬專職在家帶其二人所生育之小孩，當時黃琦芬即知悉被告
    丙○○在販賣甲基安非他命，此期間由黃琦芬向購毒品收取
    價金部分亦交由被告丙○○一起處理，該等販賣所得並供作
    其二人家計使用（見原審卷第一二○、一二一頁），顯見黃
    琦芬亦非僅止於幫助他人營利之意思，而係與被告丙○○間
    就上開販賣毒品犯行具有犯意聯絡，揆諸前揭說明，黃琦芬
    自非僅屬幫助被告丙○○實行犯罪行為之幫助犯，而與被告
    丙○○具有共犯關係無疑。
  2.至黃琦芬另辯稱是因為伊若未依被告丙○○之囑託而交付毒
    品給購毒者，被告丙○○就會生氣、摔東西，所以伊沒辦法
    抗拒，不得已才會幫忙交付毒品給購毒者（見原審卷第一一
    八頁）乙節，固經被告丙○○亦加以附和其詞（見原審卷第
    一二○頁），惟參照黃琦芬就其經手之毒品交易尚與購毒者
    有所議價，且亦坦承被告丙○○並未威脅伊拿毒品給購毒者
    （見原審卷第一二一頁），其行為自仍具有相當自主性，故
    其所言怕被告丙○○會生氣、摔東西而無法抗拒被告丙○○
    之要求云云，自難憑信。
  (三)被告犯行，並經本院調閱有關丁○○犯行之本院九十七年度
    上訴字第一三六號、臺東地院九十七年度訴字第三十一號（
    判決書附於本院卷第二二Ｏ頁）、臺東地檢九十六年度偵字
    第二三九五號卷、九十六年度偵字第二六二三號卷、臺東縣
    警察局東警刑偵三字第Ｚ0000000000號、東警偵
    三字第Ｚ0000000000號、臺東地院九十六年度聲
    羈字第一三七號、臺東地院九十六年度聲羈字第一四四號、
    臺東地院九十六年度偵聲字第七十六號、九十六年度聲拘字
    第一Ｏ一號、九十七年度聲字第五Ｏ號、九十六年度聲拘字
    第一Ｏ六號、九十六年度聲拘字第一Ｏ七號、九十六年度聲
    押字第一三八號、九十六年度聲押字第一四五號、九十六年
    度抗字第一五七號、九十七年度抗字第三號等卷證。而丁○
    ○也因販賣毒品罪，經判處罪刑，其中之犯罪事實也有部分
    是被告向丁○○購買毒品之犯行，而被告也在該案中指證在
    卷。
  (四)有關甲○○犯行之臺東地檢九十六年度偵字第二一一號卷二
    宗、臺東縣警察局東警偵三字第Ｚ000000000號、
    九十六年度訴字第一四四號、九十六年度聲羈字第五號、九
    十六年度偵聲字第一六號、九十六年度偵字第四一八號卷二
    宗、九十六年度毒偵字第二十七號卷二宗、九十六年度警聲
    搜字第九號、九十六年度警聲搜字第一四號、九十六年度聲
    押字第五號、臺東縣警察局東警刑偵三字第Ｚ000000
    000號、東警刑偵三字第Ｚ0000000000號、九
    十五年度聲監字第八十六號、九十五年度聲監字第九十三號
    、九十五年度聲監續字第一四二號、九十五年度聲監字第一
    六六號、九十五年度聲監續字第一六六號、九十六年度監報
    字第八號、九十六年度聲監續字第七號、九十六年度監報字
    第七Ｏ號、九十六年度聲通字第二十二號、九十五年度聲監
    續字第一Ｏ六號、九十五年度監報字第一Ｏ三號、九十五年
    度聲監續字第一一八號、九十五年度監報字第一三二號、九
    十五年度監報字第一一六號、九十五年監續字第一二七號、
    九十五年度聲監續字第一四一號、九十五年度監報字第一三
    三號等卷證為證。而甲○○也因販賣毒品罪，經判處罪刑，
    其中之犯罪事實也有部分是被告向甲○○購買毒品之犯行，
    而被告也在該案中指證在卷，並有判決書附卷可參（本院卷
    第一五三頁）。
  (四)綜上，足見被告販賣毒品以及與黃琦芬共同販賣毒品之犯行
    ，均堪認定。
四、論罪科刑之理由：
  (一)核被告所為，係犯毒品危害防制條例第四條第二項販賣第二
    級毒品罪。
  (二)被告丙○○為前揭事實一於九十五年間意圖營利向甲○○販
    入第二級毒品之犯行，與其嗣後於九十五年七月間第一次賣
    出之犯行，參照最高法院九十一年度台上字第七六三號判決
    意旨，二者屬單一犯意之接續行為，至其後其餘各次販賣毒
    品行為則應就其犯罪情節另為法律上獨立之評價，是本件應
    逕依九十五年七月一日修正施行後刑法相關規定論斷，無比
    較新舊法問題，合先敘明。
  (三)被告就前揭事實一、(十六)、1.至6.之犯行，與黃琦芬具有犯意
    聯絡及行為分擔，為共同正犯。
  (四)被告丙○○所為前揭事實一、(一)至(十六)所示合計六十三次之販
    賣第二級毒品犯行，均犯意各別，行為互殊，應分論併罰。
  (五)另公訴意旨原認被告丙○○於九十五年四月間某日起至九十
    五年八月十四日下午三時許，共計販賣第二級毒品予陳威穎
    五次，惟查，證人陳威穎於警詢中陳稱伊已忘記是從何時開
    始向被告丙○○購買甲基安非他命（見警卷Ｂ第五十六頁）
    ，於偵訊中亦僅證稱：伊從九十五年四、五月以後直到八月
    這段期間，共向被告丙○○買了約五次甲基安非他命（見偵
    卷Ａ第九十九頁），並未明確指證有於九十五年四、五月間
    某日向被告丙○○購買甲基安非他命一次，且觀諸卷內陳威
    穎與被告丙○○之通聯紀錄（見警卷Ｃ第一三二頁），亦僅
    有九十五年八月間之通聯紀錄及監聽譯文，並無九十五年四
    、五月間之通聯紀錄，是尚難遽認被告丙○○確於九十五年
    四月間某日販賣甲基安非他命予陳威穎一次。且查上開通聯
    紀錄及譯文，陳威穎於九十五年八月十日與被告丙○○之通
    聯中表示要向被告丙○○購買一千元毒品，並要求毒品量不
    要像昨天一樣那麼少，否則就不對盤了（見警卷Ｃ第一三二
    頁），參以證人陳威穎於偵訊中亦證稱：伊於九十五年八月
    十日中午十二時二十八分打電話給被告丙○○，要跟他買一
    千元甲基安非他命，因為他前一天賣給伊的毒品比較少，所
    以伊特別要求他多拿一點給伊（見同上訊問筆錄），顯見被
    告丙○○於九十五年八月九日某時許確有販賣甲基安非他命
    予陳威穎一次無疑，是檢察官前揭起訴被告丙○○共計五次
    販賣甲基安非他命予陳威穎之犯罪起始日期容有誤會，爰予
    修正如前揭事實一、(八)所示，附此敘明。
  (六)被告以及檢察官均以被告已經供出毒品來源為丁○○，原審
    未減輕其刑為理由提起上訴。經查，丁○○販賣毒品安非他
    命乙案，係被告丙○○於95年11月2日於警詢時，以秘密證
    人之身分指證，並提供購買之聯絡電話後，由臺東縣警察局
    警察大隊據以聲請通訊監察，歷經長期監聽及購買者之指證
    ，於96年10月23日拘提丁○○到案偵辦等情，有臺灣臺東地
    方法院檢察署96年11月7日函在卷可稽（本院上訴審卷第一
    四七頁至一七一頁），而丁○○因此經檢察官起訴在案，有
    該署九十六年偵字第二三九五號起訴書附於本院上訴卷可查
    ，並經本院調閱上開卷宗可證，則被告丙○○稱其供出毒品
    來源而破獲一節，應可採信，自應依毒品危害防制條例第十
    七條減輕其刑。又被告自承本案販賣之毒品均購自丁○○以
    及甲○○，係分別進貨，但是混在一起出售。經本院傳喚丁
    ○○以及甲○○均以訊問之事實涉及本身犯罪為理由，拒絕
    作證（本院卷第175頁以下），則依被告自白以及販毒常情
    ，足認被告本案犯行之所有毒品來源確實是來自於丁○○，
    則被告所犯各罪，自均得依上述規定減輕其刑。至於被告又
    稱除了丁○○之外，還供出甲○○為毒品來源，但經本院調
    閱上開卷證，甲○○是在警員監聽後，發現嫌疑重大，方訊
    問被告有關甲○○販賣之事實。而被告也陳稱警員在詢問後
    ，也告知甲○○是他們監聽偵查的對象，則被告雖然指證甲
    ○○販售安非他命，但是並非因被告之指證而破獲。
  (六)爰審酌被告多次販賣第二級毒品與他人，嚴重危害國家立法
    防制毒品危害，以維護國民身心健康及社會秩序之公益目的
    ，被告丙○○犯後坦承犯行，並衡以販賣毒品之次數、數量
    及所得等一切情狀，分別量處如主文所示之刑，並衡以被告
    丙○○六十三次販賣甲基安非他命之數量、所得，定其應執
    行刑。
  (七)扣案之ＯＫＷＡＰ廠牌行動電話（內含門號Ｃ之遠傳電信公
    司行動會員卡預付卡一片，依該公司契約【見本院上訴審卷
    第一四七、一四八頁】於該預付卡屆期未儲值即失效，並未
    規定需繳回，故應認該卡片已屬被告丙○○所有）一支、磅
    秤一台、空夾鍊袋二包及空夾鍊袋十九只，均係被告丙○○
    所有供本案販賣第二級毒品所用之物，據其供明在卷（見原
    審卷第一一四頁），應依毒品危害防制條例第十九條第一項
    前段均沒收之（因已扣案，無全部或一部不能沒收之問題，
    故不另諭知如全部或一部不能沒收時應追徵其價額或以其財
    產抵償）；被告丙○○前揭事實一、(一)至(十五)販賣甲基安非他
    命所得合計四萬九千元，及被告丙○○與黃琦芬於前揭事實
    一、(十六)、1.至6.共同販賣甲基安非他命所得合計九千元，分
    屬其等販賣第二毒品所得之財物，亦應依毒品危害防制條例
    第十九條第一項各宣告沒收及連帶沒收，如全部或一部不能
    沒收時，以其財產抵償之；另未扣案之門號Ａ、門號Ｂ之行
    動電話各一支（均不含ＳＩＭ卡，因行動電話門號ＳＩＭ卡
    係使用者向電信業者申請租用而僅取得其使用權，並非申請
    使用者所有，僅就話機部分沒收，門號卡不得宣告沒收，參
    最高法院九十二年度台上字第六八三六號判決），係被告丙
    ○○所有，雖未扣案，然無證據證明業已滅失，因亦係供犯
    本件販賣第二級毒品所用之物，亦依毒品危害防制條例第十
    九條第一項規定予以宣告沒收，如全部或一部不能沒收時，
    追徵其價額或以其財產抵償之。至其餘扣案之新臺幣四千元
    、ＭＯＴＯＲＯＬＡ廠牌行動電話一支、打火機一個、吸食
    器三組、玻璃球三粒、噴燈一支、黑色塑膠吸管一支、含殘
    渣夾鍊袋五個等物，分屬被告丙○○所有供日常生活及另案
    施用毒品犯行所用之物，據其供明在卷（見原審卷第一一四
    頁），均與本案販賣第二級毒品犯行無關，爰均不予宣告沒
    收，附此敘明。
六、原審予以論科，固非無見，惟被告丙○○供出毒品來源，原
    審未及依毒品危害防制條例第十七條予以減刑，尚有未洽。
    被告以及檢察官之上訴均有理由，應由本院撤銷改判。爰審
    酌被告本案犯行次數雖多，但被告所供出之毒品來源，其中
    甲○○經臺東地院以九十六年度訴字第一四四號判處有期徒
    刑十三年（本院卷第一五三頁），丁○○經判處有期徒刑十
    二年十月，被告也表示能接受判處有期徒刑12年等情，認被
    告本次犯行應分別量處如主文所示之刑，並定其應執行刑如
    主文所示。
七、據上論斷，應依刑事訴訟法第369條第1項前段、第364條、
    第299條第1項前段、毒品危害防制條例第4條第2項、第17
    條、第19條第1項，刑法第11條、第28條、第51條第5款，判
    決如主文。
本案經檢察官乙○○到庭執行職務。
中    華    民    國    98    年    1    月    8    日
                  刑事庭審判長法  官  賴淳良
                              法  官  劉雪惠
                              法  官  林碧玲
以上正本證明與原本無異。
如不服本判決，應於判決送達後10日內，向本院提出上訴狀。其
未敘述理由者，並應於提出上訴狀後10日內本院補提理由狀（均
須按他造當事人之人數附繕本）「切勿逕送上級法院」。
                              書記官  邱廣譽
中    華    民    國    98    年    1    月    8    日
附錄本案論罪科刑法條全文毒品危害防制條例第4條第2項製造、
運輸、販賣第二級毒品者，處無期徒刑或7年以上有期徒刑，得
併科新臺幣7百萬元以下罰金。


司法院資訊處製作；財團法人民間司法改革基金會備份。
